【裁判字號】    94,交聲,1303
【裁判日期】    950215
【裁判案由】    違反道路交通管理處罰條例聲明異議
【裁判全文】
臺灣臺北地方法院交通事件裁定        94年度交聲字第1303號
原處分機關  臺北市交通事件裁決所
異  議  人
即受處分人  甲○○
                    號2樓
上列異議人即受處分人因違反道路交通管理處罰條例案件，分別
對於台北市交通事件裁決所中華民國94年12月13日所為之處分（
原處分案號：北市裁二字第裁22-1AA779111、22-1AA771655號）
聲明異議，本院裁定如下：
    主      文
異議均駁回。
    理      由
一、按設有禁止停車標誌之處所不得停車；又汽車駕駛人在設有
    禁止停車之處所停車者， 處新台幣（下同）600元以上1200
    元以下之罰鍰， 道路交通安全規則第112條第1項第4款及道
    路交通管理處罰條例56條第1項第4款分別定有明文，另所謂
    汽車包括機器腳踏車，此觀諸道路交通安全規則第2條第1項
    第1款及道路交通管理處罰條例第3條第8款規定即明。
二、經查，本件原處分機關以異議人即受處分人甲○○騎乘車牌
    號碼ABJ-319號重型機車，於民國94年10月18日9時55分許及
    同日14時30分許，在台北市○○路95巷20號週邊設有禁止停
    車標誌之處所停車之違規行為，經台北市停車管理處交通助
    理員拍照採證後，以異議人有違反道路交通管理處罰條例第
    56 條第1項第4款規定之行為逕行開單舉發，嗣異議人向原
    舉發單位申訴，業經台北市停車管理處查復違規事實明確，
    舉發並無不當後，異議人於應到案日期前向原處分機關提出
    申訴，嗣經原處分機關依道路交通管理處罰條例第56條第1
    項第4款規定，裁處異議人罰鍰各600元之事實，有台北市政
    府交通局舉發違反道路交通管理事件通知單（北字交停字第
    1AA779111、1AA771655號）、陳述書、台北市停車管理處94
    年11月11日北市停四字第09439419800 號函、違反道路交通
    管理事件裁決書（北市裁二字第裁22-1AA779111、22-1AA77
    1655號）各2份及舉發照片2幀在卷可憑。
三、異議意旨略以：上開舉發地點固設有禁止停車標誌牌，但非
    顯而易見，該標誌牌僅單面標示朝內，致駕駛人於道路上無
    法清楚看見，又道路交通規則之禁止標誌應係圓形，方形應
    係指示標誌，但上開舉發地點所設置之禁止停車標誌為方形
    告示牌，實有可議，且僅1次停車行為，竟遭舉發及裁罰2次
    ，亦有未洽，爰聲明異議，請求撤銷原處分云云。經查：
  （一）異議人停放機車所在之台北市○○路95巷20號週邊，係
        學校外之人行道上，確設有禁止停車標誌牌之事實，有
        舉發照片2 幀及異議人提出之現場照片等件在卷可憑，
        且為異議人所不爭執，依卷附舉發及現場照片所示，可
        知異議人之機車停放位置為人行道上，且該人行道復未
        劃設機車停車格，異議人身為機車用路人，對於人行道
        不得臨時停車、禁止臨時停車處所不得停車及設有禁止
        停車標誌之處所不得停車等規定自難諉為不知（道路交
        通安全規則第111條第1項第1款、第112條第1項第1款、
        第4 款規定參照），又禁止停車標誌係用以告示不得停
        放車輛，本標誌僅用標準型一種，並需加設附牌，附牌
        為白底黑字及黑色細邊，上半部說明禁停時間，下半部
        說明禁停範圍或以箭頭指示禁停路段，道路交通標誌標
        線號誌設置規則第78條已有明文規定，觀諸卷附現場照
        片所示，上開舉發地點所設置之禁止停車告示牌顯而易
        見，係有圓形紅色禁止停車之標誌，該圓形標誌下方則
        有「人行道←→」及拖吊語音查詢「0000000000」字樣
        ，乃以箭頭指示禁停範圍供駕駛人辨識遵循，駕駛人當
        應遵守道路交通管制標誌之義務，可見該處確屬禁止停
        車之處所。
 （二）按道路交通管理處罰條例第7條之2之逕行舉發案件，逕
       行舉發汽車有第56條第1項規定之情形，而駕駛人不在場
       或未能將車輛移置每逾2小時者，得連續舉發，道路交通
       管理處罰條例第85條之1第2項定有明文，是異議人遭舉
       發違規停車之時間既分別為94年10月18日9時55分許及同
       日14時30分許，如前所述，則顯已逾前揭規定之「2小時
       」，且異議人不在場，亦未能將車輛移置，核與前揭規
       定之要件相符，自得連續舉發，異議人仍執前詞置辯，
       殊無可採。
四、綜上所述，本件異議人確於上揭時間在設有禁止停車標誌之
    處所停車之違規行為，依法並得連續舉發，原處分機關依道
    路交通管理處罰條例第56條第1項第4款規定，分別裁處異議
    人罰鍰600元罰鍰，核無違誤，本件異議為無理由，均應予
    駁回。
據上論斷，依道路交通案件處理辦法第19條，裁定如主文。
中    華    民    國    95    年    2     月    15    日
                  交通法庭法  官  鍾素鳳
以上正本證明與原本無異。
如不服本裁定，應於送達後5日內，向本院提出抗告狀。
                          書記官  陳鳳瀴
中    華    民    國    95    年    2    月    15    日


司法院資訊處製作；財團法人民間司法改革基金會備份。
